最高法院刑事判決　　　　　　一○○年度台上字第三五七六號
上　訴　人　黃香綾
選任辯護人　陳益軒律師
上列上訴人因違反毒品危害防制條例案件，不服台灣高等法院中
華民國一○○年四月二十八日第二審更審判決（九十九年度上更
(一)字第四三七號，起訴案號：台灣士林地方法院檢察署九十七年
度偵字第二七八五號），提起上訴，本院判決如下：
    主  文
上訴駁回。
    理  由
按不服法院之刑事判決提起上訴者，其上訴期間為十日，自送達
判決後起算，刑事訴訟法第三百四十九條定有明文。又提起上訴
，應以上訴書狀提出於原審法院為之，刑事訴訟法第三百五十條
第一項定有明文，故關於上訴期間之計算，採到達主義，以上訴
書狀到達法院之日，為提出於法院之日。本件上訴人黃香綾因共
同販賣第三級毒品案件，經第一審判處罪刑後，第一審法院於民
國九十七年十一月十八日，將判決書正本送達上訴人之台北市○
○區○○街七十二巷十七弄一四八號一樓住所，由與上訴人同居
之胞兄黃政凱收受，有送達證書可查，依刑事訴訟法第六十二條
準用民事訴訟法第一百三十七條第一項之規定，業已合法送達。
其上訴期間，因上訴人居住於第一審法院所在地，依據法院訴訟
當事人在途期間標準第二條規定，無在途期間，截至同年十一月
二十八日即已屆滿，其期間之末日又非星期日、紀念日或其他休
息日，乃遲至同年十二月十二日始行提起第二審上訴，顯已逾期
。原審因認其上訴不合法，依刑事訴訟法第三百六十七條前段規
定，以判決駁回其在第二審之上訴，經核並無不合。且原判決係
依憑證人黃政凱於原審證稱：「我是在九十七年十一月十八日簽
收沒錯，當天是臨時回家拿東西。當天不是假日」等語，與卷附
送達證書、個人戶籍資料查詢結果等證據資料，說明第一審之判
決書正本，係由與上訴人同居之胞兄黃政凱收受，所為論述與卷
證資料並無不合，縱未就黃政凱於九十七年十一月十八日，有無
在外租屋，另在九十七年六月十三日、九月九日是否為就讀苗栗
縣親民技術學院之暑假期間等情，予以調查說明，然因不影響判
決本旨，仍不得執此指摘違法。又原審既不經言詞辯論，從程序
上駁回第二審上訴，其未審酌上訴人辯解之係轉讓而非販賣第三
級毒品，或係幫助犯云云，並不違法。上訴意旨對於原判決究竟
如何違背法令，並未依據卷內資料為具體之指摘，徒就原判決已
詳為說明之事項，再為爭辯，並對原審採證認事及其他自由裁量
之職權行使，任意指摘，難謂已符合首揭法定上訴要件。其上訴
違背法律上之程式，應予駁回。
據上論結，應依刑事訴訟法第三百九十五條前段，判決如主文。
中    華    民    國  一○○  年    六    月   三十   日
                      最高法院刑事第十二庭
                          審判長法官  陳  世  淙  
                                法官  陳  東  誥  
                                法官  何  菁  莪  
                                法官  許  錦  印  
                                法官  施  俊  堯  
本件正本證明與原本無異
                                      書  記  官  
中    華    民    國  一○○  年    七    月    一    日
                                                      V